臺灣高等法院刑事判決
108年度重侵上更一字第1號
上  訴  人  
即  被  告  鐘錦昌


選任辯護人  顏世翠律師
            焦郁穎律師
上列上訴人即被告因妨害性自主案件，不服臺灣宜蘭地方法院10
3年度侵訴字第51號，中華民國104年6月18日第一審判決（起訴
案號：臺灣宜蘭地方檢察署102年度偵字第5148號、第5149號、
第5228號），提起上訴，判決後，經最高法院第一次發回更審，
本院判決如下：
    主  文
上訴駁回。
    事  實
一、乙○○於民國82年至87年間向代號0000000000之兒童（00年0 
    月生，真實姓名、年籍均詳卷，下稱甲 ）之祖父承租宜蘭
    縣○○市○○路0段000號店面開設「洋洋名產城」，該址後方及
    樓上仍由甲 祖父使用及居住，甲 祖父在該處後方經營石店
    ，甲 之父母親白天則至甲 祖父石店幫忙刻碑，於晚間8、9
    時許，才返回甲 住處，甲 及其姊妹白日亦隨同父母到其祖
    父前開處所。
二、乙○○於84年間某日起（即甲 幼稚園大班時），基於對於未
    滿14歲女子為強制猥褻、強制性交行為之概括犯意，在前揭
    000號店面後方，先對甲 為強制猥褻之行為，數日後即開始
    利用他人不注意之際，將甲 帶至店內後方之倉庫內，對甲 
    為強制性交之行為，並利用甲 之年幼，對甲 恐嚇若告知他
    人，將對其家人不利或也要對其姊姊為性交行為，迫使甲 
    就範，於85、86年間某日（即甲 國小一、二年級間），甲 
    之表妹B女至甲 住處遊玩，乙○○又利用甲 家人不注意之際
    ，將甲 、甲 之三姊、B女帶至倉庫內，將其等上衣掀起、
    褲子脫掉後，以拍立得相機拍攝3人之裸照，又以此裸照脅
    迫甲 長期就範，期間又曾利用乙○○之兒子至「洋洋名產店
    」，乙○○假意要帶其子與甲 至運動公園遊玩，將甲 帶至乙
    ○○岳母位在宜蘭縣○○市○○路0段000巷0號3樓住處，利用該住
    處無人在家之機會，將甲 帶至廁所強制性交1次，然因甲 
    年幼不知如何抗拒其侵害，對乙○○心生怨懟，遂利用乙○○至
    甲 住家上廁所之際，多次進入乙○○店內之櫃臺竊取金錢洩
    憤，甲 因多次竊取乙○○櫃檯抽屜內的現金，遭乙○○懷疑，
    後乙○○撞見甲 在櫃檯處，乙○○又向甲 佯稱已在冰箱上面放
    1台攝影機，且將甲 竊取之情形攝錄下來，威脅甲 在標籤
    紙背面寫下「我下次不會再偷叔叔的錢，要用身體償還20次
    」等語後，並以借條、裸照及對甲 家人不利、要對甲 姊姊
    做性交行為等情，連續脅迫甲 就範，以約一星期2、3次之
    頻率，長期對甲 為強制性交之行為（以上均已逾告訴期間
    ，業經原審為不受理判決確定）。
三、乙○○於87年5月間，終止其與甲 祖父之租賃關係，將其名產
    店遷移到宜蘭縣○○市○○路000號、000號繼續經營，甲 欲向
    乙○○拿回前開裸照及紙條，乙○○持續以此威脅甲 ，承前對
    未滿14歲之女子為強制性交行為之概括犯意，違反甲 之意
    願，在乙○○店內倉庫，以其陰莖前端（即龜頭部入）插入甲
     之陰道內，對甲 為性交行為，約每月1次（從乙○○87年搬
    至000號店面起至88年4月22日之行為，亦已逾告訴期間，經
    原審另為不受理判決確定），從88年4月23日起至甲 國小五
    年級升國小六年級暑假，仍以約每月1次之頻率對甲○ 為強
    制性交，共計26次（即從88年5月份起開始計算至90年6月底
    止），後因甲 因月經來潮，甲 始放棄找乙○○拿回裸照及紙
    條，而未再前往乙○○開設之名產店，乙○○才未繼續對甲 為
    性交行為。
四、案經宜蘭縣政府警察局移送暨甲 、甲 之母親訴請臺灣宜蘭
    地方檢察署檢察官偵查起訴。
    理  由
壹、證據能力
一、按被告以外之人於偵查中向檢察官所為之陳述，除顯有不可
    信之情況者外，得為證據，刑事訴訟法第159條之1第2項定
    有明文。查證人甲 、B女以證人身分證述，在偵查中向檢察
    官所為之陳述，經具結擔保其信憑性，並無顯不可信之情況
    ，且於原審審理時，已基於證人地位、經合法具結、並在賦
    予被告及其選任辯護人對質詰問機會之情形下為證述，且無
    顯不可信之情事，證人甲 、B女於偵查中向檢察官所為之證
    述，自應有證據能力。
二、被告以外之人於審判外之陳述，雖不符刑事訴訟法第159條
    之1、159條之2、159條之3、159條之4等規定，而經當事人
    於審判程序同意作為證據，法院審酌該言詞陳述或書面陳述
    作成時之情況，認為適當者，亦得為證據。當事人、代理人
    或辯護人於法院調查證據時，知有第159條第1項不得為證據
    之情形，而未於言詞辯論終結前聲明異議者，視為有前項之
    同意，刑事訴訟法第159條之5定有明文。本案當事人及辯護
    人就下述其餘供述證據方法之證據能力，均未於言詞辯論終
    結前聲明異議，而經本院審酌各該證據方法之作成時，並無
    其他不法之情狀，均適宜為本案之證據，依刑事訴訟法第15
    9條之5之規定，有證據能力。
三、至於其餘資以認定本案犯罪事實之非供述證據，亦查無違反
    法定程序取得之情形，依刑事訴訟法第158條之4反面規定，
    應具證據能力。　　
貳、實體方面
一、訊據被告固然坦承曾與甲 祖父承租宜蘭縣○○市○○路0段000號店面開設「洋洋名產城」，該店面後方設有倉庫，但未裝設廁所，需向甲 祖父借用裝設於前揭000號房屋後方之廁所等事實，惟矢口否認有何對甲○ 為強制性交之犯行，辯稱：甲 指訴伊岳母家住處根本南轅北轍，是後來警察到現場勘察後，已經知道正確住址，才改口說是在月子中心後面，月子中心是往後10年才有的建築物，當時是一片菜園跟停車場，岳母家旁邊是托兒所，目前已經停止營業。甲 除了地點講錯外，岳母家廁所沒有任何平台，還作證說伊帶兒子去，但伊兒子作證沒跟甲 一起出遊過。伊在搬離跟甲 祖父承租店面，到後來承租的000號店面，店面賣場通往倉庫的門，一打開就是面對地下室，甲 說不知道有地下室，可知甲 沒有去過那個地方，也沒有甲 指控的那些事情云云。其選任辯護人為其辯稱：本件只有甲 之指述，但甲 指述前後不一，且有諸多瑕疵，包含：被告岳母住家旁是最近10年才有月子中心，岳母住家廁所內亦無平台，且甲 三姊對於一同拍攝裸照亦無印象，且甲 遭性侵後亦無傷口、流血、處女膜破裂，亦與一般實況不合，被告在82年已結紮，但甲 指訴被告性侵時是戴保險套，顯與實情不符，甲 說被告要求寫下一張紙條，要用身體償還20次，試問哪個被告會那麼蠢，蠢到犯罪還留下證據，甲 說為了報復被告到被告店內偷竊，那甲 偷家裡、三商百貨又是報復誰？再加上員警到被告住處搜索，沒有搜到紙條、保險套及裸照，顯見甲  證述不可採，至於其餘供述證據都是傳聞證據，不足以認定被告犯罪，被害人創傷壓力症候群之診斷，也不能證明本案犯罪。本件被告通過測謊，且被告並無戀童癖，卷內並無積極證據足認犯行云云。惟查：
　㈠被告於82年至87年間向甲 之祖父承租宜蘭縣○○市○○路0段000
    號店面開設「洋洋名產城」，該址後方及樓上仍由甲  祖父
    使用及居住，甲 祖父在該處後方經營石店，甲 之父母親白
    天則至甲 祖父石店幫忙刻碑，於晚間8、9時許，才返回甲 
    住處，甲 及其姊妹白日亦隨同父母到其祖父前開處所。前
    揭000號店面未裝設廁所，被告需借用裝設於000、000號房
    屋後方廁所使用，其行進動線係自000號店面前方進入並穿
    越000號房屋1樓後，進入裝設於000、000號房屋後方之廁所
    ，如廁後，再循原路線返回前揭000號店面，於87年5月間，
    被告終止與甲 祖父之租賃關係，將其名產店遷移到宜蘭縣○
    ○市○○路000號、000號繼續經營等情，業據被告供承不諱，
    且據證人甲 父親陳述在卷，並經本院於105年11月4日履勘
    前揭000號房屋（1樓）及000號店面，依現場勘驗結果，製
    作勘驗筆錄及現場圖並拍攝現場照片附卷（見本院104年度
    侵上訴字第270號卷一第258至350頁、104年度侵上訴字第27
    0號卷二第1至5頁）。
　㈡被告確有對甲 為事實欄三所載之強制性交行為，有下列證據
    可證：
　⒈關於甲 於偵查中及原審審理之證述大致相符：
　⑴證人甲 於偵查中證稱：伊記得從幼稚國大班開始到國小五年級升國小六年級暑假（在90年7月），第一次是在被告店內的後方，一開始被告先把手伸進去伊下體撫摸，被告用手伸進到伊褲子裡碰觸到伊陰蒂，前幾次手指都還沒伸進去，伊不知道該怎麼辦，被告跟伊說不要跟家人講，不然會對家人不利，或者會去找姊姊做同樣的事情，之後每隔1、2天就會撫摸伊下體，2、3次後，被告將伊帶店後面倉庫，被告會脫伊的褲子，被告是拉下拉鍊，沒有脫褲子，用生殖器摩擦伊生殖器，也是一樣循序漸進，隔了幾天頻率也是一樣，約2天1次，被告開始把生殖器放進去伊的陰道，沒有全部放進去，大概是前面龜頭一點點，持續大約5到10分鐘，被告每次都會用保險套，每次都有射精，伊有觀察到被告的生殖器都會包覆著衛生紙，因為伊大班讀力行國小附設幼稚園，只有讀半天，中午放學會經過被告的店內，有時候會被被告叫進去店內性侵，就是被告把他的生殖器龜頭的部分放進伊的陰道內，這個期間大概是1個禮拜2到3次，在伊國小一、二年級的時候，伊印象很深刻是有1張拍立得的相片，拍伊跟伊的三姐、伊表妹（即「B女」）上衣掀起來、褲子脫掉的裸照，也在被告店內的倉庫，之後被告都會以這張照片來威脅伊，被告跟伊家人的關係很好，有時候奶奶會邀請被告到家裡一起吃晚餐，被告也會借用伊家裡的浴室洗澡，關係都很不錯，所以有時候被告會假借要伊幫忙的名義把伊帶到他的店內，一樣用他的生殖器插入伊的陰道，有時候被告會叫伊幫他口交，有時候會用手指插入伊陰道，在伊國小一、二年級時候，這期間伊有想要躲開，可是都躲不掉，因為被告會用照片威脅伊，或者說即使說出去也沒有人會相信，所以伊想要報復被告，伊就趁被告去家裡借廁所時，去被告店內偷櫃臺抽屜內的錢，伊偷了好幾次，之後有一次被告來伊家裡借廁所，伊趁機跑到被告店內去偷錢，被告上完廁所剛好被告是看到伊在櫃臺外面，沒看到伊偷錢，直到下一次被告到家裡借廁所，伊跑到被告店內偷錢，被告上廁所回來一樣沒看到伊偷竊，但被告說在冰箱上面有放1台V8，已經把所有過程錄下來，說要給家人看，那時候伊有問被告帶子在哪裡，伊想要看一遍，被告跟伊說還是不要看好啦，被告說不給家人看沒有關係，可是叫伊要照他說的寫下來，就拿出1張標籤貼紙底紙的背面，是長條狀大概20公分，叫伊寫下「下次不會再偷叔叔的錢，要用身體償還20次」等語，還教伊寫名字，伊寫完之後被告說照上面寫的要伊用身體償還20次，被告才會把紙條交給伊，之後被告以該紙條、拍立得及不然要找伊其他的姊姊做一樣事情，這3樣事情來威脅伊屈服做性侵動作，寫字條是伊國小一、二年級的時候，當時被告的店還開在伊家裡的時侯，性侵的地點都是在店內的倉庫，有一次在被告的岳母家，但那時被告的岳母家都沒有人，被告的岳母家在運動公園附近，是在森田園藝旁邊的岔路，有一連排橘色的公寓，那時也是伊國小一、二年級的時候，被告是開著車載他的兒子，在店門口跟伊奶奶說他要帶伊跟他兒子去運動公園玩，伊不想要去，但是奶奶會說「叔叔對你那麼好，帶你出去玩，你為什麼不去」之類的話，所以伊還是去了，之後在運動公園玩完之後，被告說要到他岳母家拿東西，被告要他兒子在客廳等一下，說要跟伊去拿東西，被告就把伊帶到他岳母家的廁所裡面，一開始被告是要伊站在馬桶上面，被告在喬高度，可是伊站在馬桶上面的時候，就比他的生殖器高，這個姿勢不行的時候，被告就把伊抱到馬桶旁邊平台的地方，要伊坐在上面，這個高度比他的生殖器低，可是差距沒有那麼大，被告性侵時蹲下來腳會屈膝一點，這一次被告的生殖器有插入伊的陰道，之後就把伊帶出去，載伊回家，伊不記得日期，只記得是傍晚時候，是在87年以前，伊之前做完筆錄之後，回去路上沿路看，該地點是在宜蘭縣宜蘭市中山路月子中心旁的巷子，記憶中是在2、3樓，有一次伊有在場，伊的印象是被告站著，把他的陰莖放到伊表妹的下體磨蹭，伊看到的是這個畫面，也是在被告店內倉庫，日期應該是在假日時，因為表妹會跟姑姑從基隆來看表哥，當時表哥在宜蘭，被告承租伊家裡店面的時候，伊記得印象最深刻，大概是伊國小三年級時，被告在要搬走之後，叫伊到他店內倉庫裡面，被告一樣是脫下伊的褲子，拉下他的拉鍊並掏出他的生殖器，倉庫裡面有放1把椅子，椅子是銀色的，坐墊是黑灰的紋路，被告叫伊趴著轉身背對他，趴在椅子上，這次被告把生殖器放進伊肛門內，伊會記得那麼清楚，是因為結束後伊跑回家裡上廁所小便的時候下體很疼痛，用衛生紙擦拭有血跡，伊不敢跟家人說。之後被告於87年搬到宜蘭縣○○市○○路0段000○000號，還有對伊為性侵行為，那時候伊會去找被告，想要要回伊寫的紙條跟裸照照片，之後又被以這2件事情威脅，頻率大約是1個月1次，發生的地點幾乎都在被告店內倉庫內，被告的倉庫是木板隔間，有挖1個四方形的洞，是在隔間板挖的，可以方便他看到店外的情形，沒有玻璃，在倉庫內一樣叫伊脫下褲子，被告一樣用生殖器插入跟摩擦伊的陰道，每次都有，伊知道被告會把拍立得、裸照照片藏在倉庫三層板隔牆壁裡面，保險套也會放裡面，被告沒有把相機拿出來拍，被告有幾次有拿給伊看，用那個威脅伊，每個月至少1次，伊還記得有一次是在他店裡的樓上房間，也是一樣對伊為前面所述的性侵動作，直到伊國小五年級升六年級暑假才結束，伊初次月經來了之後，伊就放棄了，沒有再去找被告，被告每次對伊性侵時候只會拉下拉鍊，其他地方都不會露出，性侵前被告的陰莖都會包覆著衛生紙，性侵完之後被告也會拿衛生紙包覆他的陰莖，伊不知道為什麼被告會這樣做等語（見102年度他字第885號偵查卷第30至36頁、105年度偵字第5148號偵查卷第7至9頁）。
  ⑵證人甲 於原審審理時證稱：伊幼稚園大班時是力行國小附設
    幼稚園，第一次發生是在幼稚園大班，當時可以選擇上全天
    或半天，媽媽只讓伊上半天，時間是在中午12點過後，一開
    始伊不知道那樣是什麼意思，伊覺得很徬徨無助，伊不知道
    對伊很好的叔叔為何要對伊做這些事情，一開始被告只有撫
    摸伊的下體而已，不會痛，只有叫伊不能跟爸、媽說，當時
    伊不認為這樣是威脅，後來2、3次後，被告將伊帶到倉庫裡
    面，露出他的下體，因為伊沒有看過，伊覺得很奇怪、很害
    怕，害怕就是從那時候才開始的，被告第一次將他的龜頭插
    入伊陰道內後威脅伊，被告跟伊說不能將他對伊做的事跟家
    人講，就算伊講，家人也不會相信伊，因為被告跟家人關係
    很好，被告還說伊講了會對家人不利，也會對姐姐做相同的
    事情，伊很怕伊承受的痛，被告會加諸在姐姐身上，所以伊
    也不敢跟姐姐講，伊想自己忍過就算了，不想姐姐跟伊一樣
    ，被告將他的龜頭插入伊的陰道內伊會痛，從幼稚園大班起
    到90年的1月間，被告對伊性侵的次數已經數不清了，被告
    搬家以後，大概是1個月1次，小一到小三期間，每個禮拜2
    到3次，只要有被被告抓到就有，恐嚇的事情一直持續著，
    期間很長，在每做1次之後，被告都會再次囑咐伊同樣的話
    ，念幼稚園開始，被告就說會對伊的姐姐做現在相同的事情
    ，伊知道這個事情伊不喜歡，而且很痛苦，所以伊那時候知
    道不利的事情是什麼，伊怕伊3個姐姐跟伊一樣都受害，被
    告會假借要伊幫忙，帶伊到名產店性侵，伊的父母親會同意
    伊去幫忙，爸媽、爺爺、奶奶從小教育要對長輩尊敬，不能
    忤逆，既然叔叔要求去幫忙包蜜餞及排蜜餞，那伊應該要去
    幫忙，伊過去幫忙時，伊的父母不會過去看，伊記得有時候
    被告不會露出他的陰莖，就是被告把陰莖從內褲拿出來時，
    陰莖都有用衛生紙包著，被告就把衛生紙脫下來，之後使用
    保險套，結束後拿下保險套，又會再以衛生紙包著陰莖，放
    回內褲內，伊一開始看到保險套是在被告使用時看到的，那
    時伊還不知道保險套的用途是什麼，伊覺得很奇怪，為什麼
    被告每次在做那些行為時，都要戴上保險套，被告也有情趣
    用品，是1個粉紅色的跳蛋，還有一次是被告拍攝裸照，伊
    跟伊姐姐、妹妹3個人站在一起，脫下內褲，上衣掀起，姐
    姐站中間，伊站姐姐左手邊，妹妹站姐姐右手邊，伊會印象
    深刻是因為被告之後有拿給伊看，這張照片是在倉庫內拍的
    ，只有1張裸照，被告拿給伊看時，伊當時記得拍這張照片
    的情形，現在時間很久了，伊想不起來這張照片是在什麼情
    形下拍的，被告拿給伊看，是因為被告要威脅伊，如果伊跟
    爸媽講，被告要拿照片給爸媽看，所以被告每次都拿出來給
    伊看，伊記得很清楚，伊三姐跟表妹（即「B女」）事後都
    沒有跟伊提過這張照片，她們當下知道這張照片，因為拍立
    得是拍完後馬上洗出來，之後伊一直以為她們知道，只是不
    想講，後來伊有問過三姐，但三姐沒有印象，國小一、二年
    級時，被告跟伊說回家前要先去1個地方，伊有問被告這是
    哪裡，被告跟伊說這是他岳母家，他要先去拿東西，一下子
    就好了，伊想說有被告的兒子在，而且被告說一下子就好了
    ，被告把伊帶到廁所，先是叫伊站在馬桶上面，測試伊的下
    體和他的陰莖高度吻不吻合，被告是站在地板上，這個姿勢
    ，伊相對比他高，所以被告再換下一個姿勢，叫伊坐在馬桶
    上，這時候換被告比較高，所以被告就把伊抱到旁邊的平台
    ，這時候高度剛剛好，伊印象中就是1個平平的地方，可是
    伊不知道它具體是什麼東西，現在印象很模糊，只知道是被
    告可以侵犯伊的高度，這次只有摩擦，然後龜頭前面一點點
    插入，伊記得那次被告在廁所侵犯伊時，時間沒有很久，被
    告叫伊要小聲，因為被告的兒子在客廳等，怕被被告兒子聽
    到，所以那次很快就結束了，被告岳母家距離運動公園多遠
    伊不知道，但就在附近，就是現在1家月子中心旁的巷子進
    去，每次爸、媽帶伊去羅東時都會經過，伊都會轉頭過去確
    認1次，因為伊不想要忘記，公寓外觀伊記得很清楚，但廁
    所裡面的擺設等伊已經沒有印象，國小二、三年級時，伊偷
    錢是為了要報復被告傷害伊，伊當時的心理是要讓被告一天
    都做白工，所以伊就趁被告去伊家上廁所時偷被告的錢，有
    一次被被告撞見，被告跟伊說他有把V8放在冰箱那裡，伊當
    時想確認，問被告帶子在哪裡，伊想看，被告叫伊不要看，
    說太難堪，然後被告就拿蜜餞標籤的紙背面，要伊寫下來，
    遇到伊不會寫的字，被告會寫給伊看，或者用注音，伊有寫
    下「伊下次不會再偷叔叔的錢，要用身體償還20次」的標籤
    ，寫完後，被告對伊性侵害之次數，沒有依照字條的次數來
    計算，之後性侵的次數有超過20次，伊知道字條上的意思，
    就是被告對伊做的事，被告為了怕避免被別人知道，就會以
    做3分鐘的事情來做為暗號，但是被告所說的3分鐘的事情，
    對伊而言根本不只3分鐘，所以伊對分鐘這個詞很敏感，只
    要同學或家人跟伊講到分鐘的事情，伊馬上就會連想到被告
    對伊做的事，被告的名產店搬到宜蘭縣○○市○○路0段000號後
    ，伊還是有被性侵害，伊在偵查中稱被告倉庫有挖1個四方
    型的洞，那就是指被告後來搬到宜蘭縣○○市○○路0段000 ○00
    0號那個倉庫，那時是伊念國小四、五年級時，因為伊想拿
    回當初寫的字條，還有伊跟表妹、姐姐被被告用拍立得拍的
    裸照，當時伊還真心以為20次結束，被告會把字條還給伊，
    伊不敢跟家人說的原因，是因為伊怕爸、媽不相信伊，認為
    伊在說謊，給他們找麻煩，因此而被爸爸打，當時在學校的
    時候，有婦幼隊到學校宣導性侵害的觀念，伊每次都在猶豫
    要不要講出來，但宣導的剛好是伊好朋友的媽媽，伊怕伊的
    好朋友會知道，老師也會知道，會影響伊在同學間的關係，
    被告性侵伊的過程中大人都沒有發現過，但是那時跟伊年紀
    差不多的妹妹、姐姐都知道，當時有幾次她們都在場，但大
    人沒有見過，伊的印象是伊被被告性侵害時，三姐在旁邊看
    ，被告有一次性侵伊表妹，伊有在場，實際情形伊忘記了，
    伊只記得伊站在倉庫內通往店內的門後方，表妹跟被告在倉
    庫比較靠近通往飯廳的門，伊不記得表妹為何會出現在那裡
    ，表妹只有放假會來或寒暑假時會從基隆來宜蘭玩，住幾天
    ，但伊不清楚表妹有無常跟被告在一起，伊的印象是伊看著
    B女被被告侵害，伊的三姐在場，伊被性侵回家以後，家人
    沒有發現伊的行為異常，因為家人都在後面工作，伊被性侵
    後，下體不會流血、不會痛，因為有一次肛交的痛遠遠大過
    那些痛，所以伊的印象中只有肛交那一次的痛，肛交這次有
    流血，但沒有就醫，如果就醫，就會被家人知道，伊只好忍
    耐，且被告當時有威脅伊不能讓大人知道，如果伊就醫了，
    伊之前的忍耐就白費了，而且伊怕伊的姐姐受到傷害，伊想
    要保護伊的姐姐，小時候伊沒有因為性侵而去就醫的印象，
    小時候伊的下體常會癢癢的，伊都是自己洗澡時用熱水清洗
    ，奶奶有發現伊洗澡洗很久，伊的內衣褲都是奶奶幫伊洗的
    ，奶奶以為伊的下體發炎了，所以有拿藥膏給伊擦，有好幾
    次被告把伊帶進店內倉庫，有客人來，被告出去把門關著，
    叫伊不要出去，伊趕緊把褲子穿上去跑回家裡，伊這樣子躲
    過好幾次，倉庫的後方是飯廳，離伊父親、祖父工作場所還
    有一段距離，被告承租伊住處的倉庫是木板隔間，倉庫靠餐
    廳那邊的牆沒有窗戶，只有1扇門，倉庫通往店裡的那個門
    上有1塊毛玻璃，但內外都看不清楚，被告用牛舌餅的盒子
    一箱箱堆高在木門的後面，上鎖是要從倉庫那邊上鎖，這個
    伊記得很清楚，因為伊好幾次故意讓倉庫那個門不上鎖，想
    要晚上從伊家那邊進去倉庫找那張照片，但是伊打開門，都
    被牛舌餅堆高擋著，所以進不去，而且伊小時候怕黑也不敢
    進去，伊所說有客人進來時，被告離開倉庫後，伊會穿褲子
    離開，就是從有毛玻璃的那個門離開，就是前門，因為被告
    有客人，要招呼客人就不會太注意，且從前門出去的速度遠
    比從後門出去的速度來得快，因為後門有一些東西擋住，而
    且伊從後門出去，家人如果剛好看到會問伊怎麼會從倉庫出
    來，家人之前有告誡伊不能去別人的倉庫裡，伊在國小四年
    級就知道男性龜頭、精液、射精是什麼意思，因為健康教育
    有教，被告每次對伊性侵時，都是龜頭一部分插入，但沒有
    抽動，抽動也只是龜頭在陰道前面磨蹭而已，都有射精，因
    為被告的精液有流出來，但是被告每次都有戴保險套，所以
    精液都在保險套裡面，而且被告強迫伊幫忙口交，會強迫伊
    把精液吞下去，不准吐出來，伊到現在只要有聞到相同的味
    道，都會讓伊做噁想起以前的事情，抱小朋友的時候，小朋
    友的口水也有相同的味道，也會讓伊想起來，一開始伊年紀
    太小，伊不懂，能躲盡量躲，能逃盡量逃，再加上小時候家
    境不錯，大家都知道家裡有什麼人，伊那時認為家裡名聲很
    重要，伊怕讓他們丟臉而不敢講，伊每次被性侵之後，回家
    以後家人不會發現伊的行為異常，因為伊回家會故做鎮定，
    怕家人知道，伊沒有告訴父母的原因有很多，每個時期原因
    不一樣，幼稚園時伊不敢說是因為被告跟家裡的關係很好，
    伊怕伊講的他們不會相信，伊沒有把握講了後，爸爸、媽媽
    、爺爺、奶奶會站在伊這邊，伊怕他們會認為伊在說謊，小
    時候只要伊不乖，爸爸就會打伊，伊怕爸爸會認為伊說謊，
    會被爸爸用皮帶或水管抽打，所以不敢說，到最後伊能躲盡
    量躲，或是跟著姐姐、表哥後頭，他們去哪裡伊就去哪裡，
    伊希望有人可以保護伊，可是他們要去上課，伊只好自己騎
    腳踏車在外面逗留，伊後來怨恨伊的父母及爺爺、奶奶，伊
    認為他們沒有保護伊，所以伊也有偷他們的錢，有一次伊偷
    東西被店家抓到，伊本來認為這是個時機可以講出來，因為
    伊每天都在模擬可以講出來的情境，可以讓家人相信伊，但
    那次伊偷東西被店家抓到，爸爸趕過來上樓就直接對伊打一
    巴掌，將伊帶回家，要伊跪在神明桌前，拿皮帶打伊，是奶
    奶用身體擋住伊，爸爸打完後，媽媽帶伊去洗臉並帶伊去宜
    蘭醫院縫針，醫護人員有問伊傷口怎麼來的，媽媽也說伊不
    乖，被爸爸打應該的，醫生問要不要通知家暴中心，媽媽說
    不用，這是伊國小三年級發生的事，後來護士有問伊，問伊
    需不需要通報家暴，伊怕爸爸被關，所以不敢說，這次的機
    會又沒有了，另外學校的部分，伊怕同儕壓力，國小四年級
    時伊對家人及爸、媽已無怨恨，伊轉而對被告怨恨，伊想要
    在被告對伊性侵時用剪刀剪下他的生殖器，這樣大家就都會
    知道，但伊不敢，伊也害怕做這樣的事情，會讓家人丟臉，
    到了國中時，伊發現自殘可以減輕壓力，於是伊開始自殘，
    在學校伊表現出來跟一般人無兩樣，一回家伊就躲在樓上房
    間裡玩電腦，或自己想事情，伊不想讓父母擔心，課業也自
    己準備，到了國中三年級時，因為班上有1個同學有去看精
    神科，所以伊就想是否也可以去看精神科，讓身體的痛苦可
    以減輕，回家後，伊哭著叫爸爸帶伊去看精神科，去到精神
    科後，醫生叫伊填了一些表，伊把伊的情緒照實講，醫生有
    問伊是因為何情形讓情緒如此，但伊不信任醫生，伊的目的
    只想要拿到藥，所以伊就隨便講一些理由，到了高中，伊情
    緒變得更低落，學校成績也顧不上，印象最深刻的是伊在那
    陣子都不與人交談，爸媽問伊發生何事，伊不敢告訴他們，
    因為伊怕他們難過會自責，伊想保護他們，才用自殘來減輕
    壓力，晚上常常睡不著覺，伊躺在床上時，媽媽過來哭著叫
    伊不要這樣，媽媽當時的樣子現在都還在伊腦海裡，但伊無
    法克制，伊知道爸媽的脆弱，所以伊不打算說出來，到了大
    學，因為搬到外面住，伊看不到爸媽，所以伊自己生活，可
    以比較輕鬆的面對自己，很安穩的過了4年，直到就職後，
    因為在公司有一次出差，跟3個男同事住在1間民宿裡，這樣
    的情形讓伊很害怕，睡不著，回去後伊就辭了工作，回到宜
    蘭，因為那次的事情，伊整個情緒又上來，常有輕生的念頭
    ，直到伊忍不住，才將事情說出來，伊去年有跟二姐說，請
    她不要跟爸媽講，因為伊知道說出來，爸媽會自責，直到伊
    有一次又崩潰，二姐才說出來，爸媽每天都在自責，伊沒有
    恨他們，因為伊對他們的愛大過於恨，也謝謝他們給伊衣食
    充足的生活，從小教導伊的觀念沒有錯，所以伊沒有變壞，
    伊希望他們以後不要再自責，因為伊從未怪過他們，謝謝他
    們賜給伊3個姐姐，讓伊有想要保護的人等語（見原審卷第8
    6頁背面至第94頁背面）。
　⑶經核甲 於偵查中及原審審理時指訴自其幼稚園大班開始遭受被告強制猥褻進而強制性交，地點大部分在甲 家人出租予被告經營之「洋洋名產店」後方倉庫內，被告利用甲 年幼不知如何反抗，且威脅甲 若告知他人將對其家人不利，迫使甲 一再就範，並曾有一次將甲 帶至被告岳母住處性侵，於被告將名產店遷移後，仍以約每月1次之頻率對甲 為性侵等主要情節大致相符，且具體之描述，並參酌甲 於本院更審前之審理時陳述過程，多次啜泣、嘆氣甚至哭泣，聲淚俱下，明確顯現伊內心無助、無奈、傷心難過之被害人心情，溢於言表，倘非親身經歷上開遭被告強制猥褻及強制性交之情節，並造成莫大之陰影，衡情應無憑空想像編織被告對其強制猥褻、強制性交之過程、細節之可能，其於審理中亦難有難以負荷之負面情緒，堪信甲 前述遭被告強制猥褻及強制性交之情節，並非憑空杜撰之詞。至甲 雖就詳細次數及部分細節無法確認，然甲 案發當時年紀尚小，遭性侵害之過程長達數年，於提出告訴時，距離被告性侵害之時又相隔12年以上之久，依甲 之年齡及身心狀態，本難期待其就本件能超乎其心智發展及年齡經驗，對於性侵害之詳細時間及被告對之性交經過等枝節均能完整且一致之描述，故其記憶縱有部分殘缺不全，實屬人之常情。
　⒉證人B女於偵查及審理時均證述有與甲 一同遭被告拍攝裸照
    及遭被告強制性交之情節
　⑴證人B女於偵查中證稱：伊與甲 是表姊妹，甲 比伊大1 歲，小時候假日時有去外公位在宜蘭縣○○市○○路0段000○000號居住，伊媽媽會帶伊跟伊妹妹去住，哥哥那時候好像是住在那邊，去時住在後面及樓上，因為店面都租出去，當時伊應該是幼稚園大班到國小一、二年級之間，伊印象中有2個畫面，一次是拍照，一次是被告有性侵伊，伊只記得只有伊跟甲 在一起，詳細情形不太記得，畫面是被告有拍拍立得並拿給伊看，是在被告店內的小倉庫，伊只記得褲子是全部脫掉的，是被告脫伊的褲子，上衣的部分伊不記得，只有伊與甲 ，沒有甲 的三姐，伊記得是甲 說要帶伊去一個地方玩，不記得這次跟性侵是否同一次及時間先後，伊的記憶中只有片段，其他伊不記得，伊不確定是拍整身或下半身，印象中是有拍到下體，伊不記得是坐著拍還是站著拍，另外伊有明確的看到照片，照片中有伊下半身裸照的影像，甲 也是裸著下半身，被告是拍完後馬上拿給伊看，伊不記得被告有無跟伊說什麼，性侵地點一樣是在被告店內的小倉庫，好像被告把伊抱到紙箱上，有將伊的褲子全部脫掉，伊不確定被告有無脫自己的褲子，被告陰莖就放入伊陰道內，有抽動，伊記得被告好像有塗抹口水的動作，不記得是塗抹在被告性器官還是伊的，也不確定有沒有保險套，當時甲  在伊的旁邊，是甲 帶伊去，A女也只是站在旁邊看，伊記得伊呆呆的楞住，任被告擺佈，伊忘記被告還有沒有對伊做其他的行為，是甲 二姐先來找伊問這件事情，問伊還記不記得，之後他們才找伊的母親，跟伊母親講，之前伊沒有對其他人講過等語（見102年度他字第1160號偵查卷第4至7 頁）。
　⑵於原審審理時證稱：伊不記得何種情況下被被告拍裸照，伊
    只記得拍照的畫面而已，是被告要求拍的，被告要求要將褲
    子脫掉，伊印象中的畫面是2個人，就是第4個表姊（即甲  
    ），伊不記得當時為何要順從被告的意思，之後伊就對那張
    裸照沒有印象，拍好當下有看到，伊記得被性侵那次，表姐
    （即甲 ）說要帶伊去一個地方玩，伊就跟著表姊去，過程
    沒有印象，伊當時很小，比較矮，倉庫內有很多蜜餞或其他
    箱子，所以被告就把伊抱到紙箱上，伊站在紙箱上，被告也
    是站著，被告有將陰莖放進去伊陰道內，伊沒有流血或疼痛
    ，也沒有就醫，就是伊當時是站著，被告脫下他的褲子，露
    出生殖器，伊還記得被告用口水塗被告生殖器，然後將生殖
    器放入伊尿尿的地方，伊是背對著被告，伊當時是小一或小
    二等語（見原審卷第95頁至第96頁）。
　⑶觀諸證人B女僅係假日時偶而隨同家人至甲 之住處探望親人，被告又早已搬離甲 之住處，證人B女與被告並無任何怨隙糾紛，並無誣陷被告之動機或惡念存在，倘甲 所證述之情節為幻想、虛構而來，何以證人B女亦證述被告有以拍立得拍攝裸照及遭被告強制性交之情節，其證述之情節與甲  所證述之情節大致相同，自足以佐證甲 所證述之情節為真。
　⑷甲 、B女對於裸照上面之人數是否有包含證人甲 姊姊一節，
    雖有歧異，然證人B女僅於拍照當時看過該張照片，對於該
    張照片之詳細內容為何記憶模糊，而被告事後有多次持該張
    照片威脅甲 ，甲 多次見過該照片，對於照片之人數為何，
    自應以證人甲 所證述之內容為正確。
　⑸至甲 三姐於原審審理時雖證稱：伊與甲 差3歲多，差4個年級，伊沒有印象曾與妹妹一起被被告拍裸照，但伊印象最深刻是被告給伊看V8，甲 沒有看，但有在場，躲在角落，只有伊跟被告在看，被告說要播被告跟老婆的影片給伊看，被告將V8擺在電視上，影片裡面是夜燈，被告老婆下床來，被告把老婆衣服脫下來，伊說不想看就跑走了，只剩下妹妹在那邊，伊不知道妹妹留在那邊做什麼，伊不記得當時是幾歲等情（見原審卷第126至128頁及背面），甲 三姐對於是否有遭被告拍攝裸照一節，完全沒有印象，然而甲 三姐並未遭被告實施身體上之不法侵害，而甲 、證人B女均有遭被告實施身體上之不法侵害，其等身心受創之程度顯較證人甲  三姐為大，自對於被告所為之行為記憶較為深刻，而依甲  、B女所證述被告拍攝裸照之時間推算，當時甲 三姐亦僅為國小學童，且應僅於拍照當時看過照片，自有可能隨著時間經過而淡忘此等不愉悅之記憶，是甲 三姐對於遭被告拍攝裸照之經過無記憶一節，並無法遽以認定甲 所證述之情節非真。
　⒊甲 對於被告岳母住處外觀、地點之描述與客觀事實相符
　⑴關於甲 所指被告當時對伊性侵之地點，其中一次係在被告岳
    母家，地點係在宜蘭運動公園附近「森田園藝」旁邊岔路某
    處之連排橘色公寓3樓內等情，所描述之被告岳母住處外觀
    、地點，核與卷附被告岳母住處地點及外觀照片相合（見10
    2年度他字第885號偵查卷第59頁）。按甲 與被告及被告之
    岳母均無親屬關係，倘非被告於甲 年幼時，曾帶甲 至被告
    岳母住處性侵，甲 自無可能知悉被告岳母住處所在地點而
    為前揭具體指述。且被告已搬離原向甲 祖父承租之店面10
    餘年，依常情判斷，亦無可能係被告於前揭租賃期間時提及
    岳母住處，甲 刻意記憶該處，作為10餘年後，誣陷被告之
    用；縱被告曾於言談中，向當時尚屬幼童之甲 提及其岳母
    住處，衡情亦無明確告知其岳母住處之明確地址或地點之必
    要，且除非被告曾實際帶領甲 至其岳母住處，否則以甲○ 
    當時僅係稚齡幼童之心智程度，亦無可能因此獲知被告岳母
    住處之實際地點，更無可能因此獲知並記憶其岳母住處之明
    確地點，而能具體描述該住處係在「宜蘭運動公園附近」、
    「森田園藝旁邊岔路某處之連排橘色公寓3樓」。
　⑵證人即被告妻舅盧信忠於原審審理時雖證稱：伊與盧林美係
    母子關係，同住宜蘭縣○○市○○路0段000巷0號3樓（即甲 所
    指「被告岳母住處」）公寓，該屋未經改建或重新裝潢，屋
    內只有一間廁所，印象中廁所只有一面牆壁瓷磚曾經掉過而
    重新貼過，馬桶亦曾經換過，但係更換同一型號，因廁所內
    空間不夠，未設置過平台；伊在家時，未見被告帶自己及鄰
    居小孩至伊住處；伊於84年前半段出外讀書，後半年在樹林
    工作，僅於假日回家，85年間伊工作換到臺北市，86年前半
    段係在臺北市工作，後半段是在中興大學讀書，87學年度才
    返回宜商教書等情（見原審卷第122至124頁），並有被告岳
    母住處之廁所照片3張在卷足憑（見102年度他字第885 號偵
    查卷第62至63頁）。惟依甲 所述，被告將甲 帶至其岳母住
    處性侵之時間係甲 國小一、二年級（約84、85年間），當
    時證人盧信忠多數時間係在外地讀書或工作，僅於假日返回
    伊前揭住處，是證人盧信忠縱未曾見過被告帶自己及鄰居小
    孩至伊宜蘭住處，亦不足據為有利於被告判斷之依據。
  ⑶又證人盧信忠雖證述該住處廁所內並無設置平台，而依甲  
    所述，當時被告係將伊放在廁所「平台」上性侵，該「平台
    」究為何物，雖因時間久遠及甲 記憶能力等因素，致甲○ 
    已無印象，而依甲 遭被告於其岳母住處性侵時，年僅6、7
    歲，本難期待有完整之現場記憶，且被告當時係帶其兒子及
    甲 至其岳母住處拿東西，並將其子暫時支開而於廁所內性
    侵甲 ，時間僅短短數分鐘，且甲 處於遭被告性侵之困窘狀
    態，更難期待伊可於該短暫時間內，明確觀察記憶該處廁所
    內之相關設備及伊當時遭被告性侵時，所站立位置之具體設
    施。但甲 當時既係稚齡幼女，身材矮小，則被告為調整甲 
    陰道高度供其生殖器插入性侵，本即有可能臨時拿取其岳母
    住處或廁所內之物品作為「平台」放置，再令甲 站在該處
    供其性侵。自無從以甲 無法具體描述前揭「平台」究係何
    物，或依證人盧信忠證述廁所內並無設置平台，即認甲 指
    訴被告曾在其岳母前揭住處對伊性侵之相關證述與事實不符
    。
　⑷另證人即被告之子鐘浩洋於原審審理時雖證稱：被告承租前
    揭000號店面開名產店時，係伊幼稚園到國小一年級間，伊
    記得該店有倉庫，沒有廁所，伊不記得要去何處上廁所，也
    不記得要去何處吃飯，不知出租該店面的房東家人在何處吃
    飯，亦不清楚房東工作為何，伊不曾與被告及甲 一起出去
    過，伊有與被告一起去過外婆家，但記憶中並未與被告及甲
     一起去外婆家等語（見原審卷第118頁背面至第121頁背面
    ）。證人鐘浩洋對於幼年時是否經歷或發生前揭相關事件，
    多證稱不知、不記得或不清楚，則其對於是否曾於幼年與甲
     共同隨同其父親至運動公園玩或前往其外婆家短暫停留等
    情，對其而言僅係日常活動，不具重要性，無刻意加以記憶
    之動機及需求，有可能隨同其年紀較長，早已淡忘前揭對其
    不具重要性之陳年及幼年瑣事，是證人鐘浩洋證稱其不曾與
    被告及甲 一起出去或去外婆家，本屬人之常情，惟尚不足
    認定被告與甲 及被告之子並未一同前往被告岳母之住處，
    而無法推翻甲 前揭明確證述，自難為被告有利之認定。
　⒋本案案發後甲 之情緒反應
　⑴證人甲 之父親於原審審理時證稱：甲 有一次跟伊說她很難
    過，想看醫生，伊有帶她去看醫生，甲 小時候，伊很忙，
    小孩有事可能會跟媽媽講，不會跟伊講，甲 沒有跟伊反應
    過被告對她有任何的侵害行為，但伊知道甲 一定有問題，
    因為甲 小時候跟三位姐姐不一樣，很孤僻，常將自己關在
    房間內，伊問甲 什麼事，甲 不講，有一次國小三、四年級
    ，甲 去三商百貨，百貨人員打電話說甲 在那裡偷竊，伊趕
    過去後當場用皮帶打甲 嘴巴，不小心畫到甲 的人中，結果
    流血，周遭的人看到說怎麼可以對小孩這樣，伊說這是伊教
    不好，才讓小孩有這樣的行為，伊就付錢給店家，之後甲 
    人中有一道傷痕，伊還帶甲 去醫院縫了好幾針，這件事到
    現在伊還很內疚，因為伊的行為造成甲○ 顏面創傷，從國小
    到國中，甲 自殘行為愈來愈嚴重，伊問甲 為何要這麼做，
    甲 說她很難過，壓力很大，伊帶甲 去看醫生，伊打電話給
    生命線，因為伊不知道甲○ 什麼時候會結束自己生命，甲 
    身心受創，但伊不知道什麼原因，國、高中時甲 常常請假
    ，都是因為身體不適，伊一直在找尋原因，還懷疑是否逼甲
     功課太緊，或是給甲 太大壓力，甲 年紀愈大，壓力愈大
    ，伊帶甲 去看心理醫生，但甲 沒有持續看，因為甲 覺得
    沒有幫助，後來甲 又斷斷續續請伊帶她去看醫生，但都沒
    有結果，伊不知道原來事情是這樣，伊不知道甲 從小受到
    這麼大的壓力，伊還不斷給甲○ 學業上壓力，甲 說不想唸
    書，伊還要求甲 唸到高中畢業，以後求職才有辦法跟人家
    競爭，伊不知道甲 從小就受到這麼大的壓力，是伊沒有好
    好保護甲 等語（見原審卷第82頁至第84頁）。
　⑵證人即甲 母親於原審審理時證稱：甲 在國中、高中時有去
    看過精神科，因為甲 那段時間很不穩定，常躲在房間，而
    且會自殘，伊打甲 手機也不接，伊跟甲 爸爸會去踹開甲○ 
     房間，也因此打電話給生命線，伊也曾經抱著甲 ，問她是
    否有什麼事情？並對甲 說大家都很愛她，但甲 都沒有說出
    來；因為甲 有自殘現象，甲 自己也想去看精神科，伊就帶
    甲 去看醫生，不過甲 並沒有跟伊反應任何被性侵的事實，
    伊所發現到的甲 異常行為就是自殘等語（見原審卷第78至8
    1頁背面）。依甲 父、母上開證述，可知甲 從小生長環境
    與其他姐姐相同，本身成長環境不錯，然甲 約自國小三年
    級起，所表現出來之精神壓力卻異於常人，且伴隨年紀漸長
    而益加嚴重，於國、高中時期，更出現自殘之行為，倘非因
    甲 於幼年時期，長期遭受性侵害，精神陷入極端痛苦而無
    法自拔，卻無法將痛苦告知家人、獲得外界資源協助，實無
    須以此無助終至以自殘方式傷害自己。 
　⑶再者，檢察官囑託財團法人羅許基金會羅東博愛醫院實施「
    創傷後壓力症候群」鑑定，結果顯示：甲 之腦波檢測結果
    正常，未有癲癇或任何病變之徵兆。接受心理衡鑑時態度配
    合，口語表達能力及對評估者提問的理解能力與一般人無異
    。在描述遭性侵經過時，會略為迴避或稍作停頓；提及性侵
    自己的對象時，會出現重複搓手、表情僵硬等現象。單獨會
    談時比較能夠述說心情憂鬱及目前擔心的部分，諸如擔心提
    告後會遭到報復，可順利完成衡鑑。投射測驗的施測結果顯
    示，甲 目前有憂鬱的情緒；在情緒與控制能力方面，顯現
    出甲 雖然意圖以理智化和壓抑方式進行防衛，但目前壓力
    強度已增加情緒紊亂程度，造成情緒調節上的嚴重錯誤一再
    發生，情緒性主導的行為會較強，或易出現適應不良行為。
    自我知覺和人際互動方面，顯現甲 企圖運用理智化的方式
    來處理自我意向及自我評價，造成自我覺察較一般人少。對
    於個人空間過度關心，在親密人際情境較封閉保守，特別是
    肢體碰觸部分；因而不能感受或參與正面的互動，常被他人
    認定是較疏遠和冷淡的。在健康性格習慣量表的結果顯示，
    甲 有嚴重的憂鬱及恐慌的症狀特徵，甚至多次有自殺的念
    頭；甲 對此也有相當符合施測結果的自我認知。此事件發
    生後，甲 常感到害怕、反覆做惡夢、反覆想到當時情境、
    人際相處敏感、異性朋友靠近亦會造成反感、也出現警覺度
    增加等症狀，綜合心理衡鑑結果及鑑定時的表現，甲 目前
    符合所謂創傷後壓力症候群診斷，有該院103年5月5日羅博
    醫字第1030500011號函暨所附精神鑑定報告書1份附卷可憑
    （見102年度偵字第5148號卷第22頁至第25頁）。前揭鑑定
    之結論，可排除甲 因患有妄想症狀而幻想編造性侵害情節
    之可能，而甲 於案發後經診斷出創傷後壓力反應，又與本
    件性侵害事件有所關連，據此更足以說明甲 前開指述並非
    無稽，可以信實。
　⒌綜合上情，甲 於偵、審中均一致證述被告自84年間起即在該店倉庫內，對甲 為強制猥褻、強制性交之犯行，又利用甲 年幼不知如何抵抗，告知甲 若告知他人將對其家人不利或亦會對其姐姐為同樣強制性交行為，脅迫甲 就範，其後並利用所拍攝裸照及甲 所書寫之字條持續威脅甲 ，而證人B女亦證述與甲 一同遭被告拍攝裸照，及被告對其強制性交之情節，而甲 證述被告岳母住處之位置、外觀亦與卷附被告岳母住處外觀、位置相符，若非被告於其年幼之時，曾對其為長期性侵之重大惡行，甲 自無必要虛構此等重大情節誣陷被告，且參酌甲 父母之證述及上開鑑定結論，甲 有如遭受性侵害後之典型反應，及符合性侵害創傷後壓力症候群之症狀，亦可證其確有遭受性侵害之事實。是被告確有對甲 為事實欄三所載之強制性交行為，應堪認定。 
　⒍關於被告性侵害甲 次數之認定：
　　依前揭事證所示，被告搬至宜蘭縣○○市○○路0段000○000 號
    後，係以每個月約1次之頻率對甲 為強制性交，一直持續到
    證人甲○ 國小五年級升六年級暑假才結束（即90年7月間）
    ，本件計算從88年4月23日修法起至90年暑假，被告以約每
    月1次之頻率對證人甲○ 為強制性交，因時間久遠，甲○ 已
    無從確認被告於88年4月23日至同年月30日及90年7月份是否
    有對其為強制性交行為，基於罪疑有利被告之原則，本件僅
    自88年5月份開始計算至90年6月30日止，被告以每月1 次之
    頻率，對甲 為強制性交，共計26次。
　⒎另經本院囑託法務部調查局對被告進行測謊結果，認被告就
    是否「曾經將陰莖插入甲 陰道裡面？」、「曾經多次將生
    殖器插入甲 陰道？」等問題，所為「沒有」之答覆均無不
    實反應，此有該局105年4月11日調科參字第10403564270號
    函及所附「測謊鑑定書書及相關資料」在卷可稽（見本院10
    4年度侵上訴字第270號卷一第102至116頁）。惟依前揭事證
    所示，被告性侵甲 之方式，除有一次係以「肛交」方式進
    行外，其餘各次均係僅以其陰莖前端（即「龜頭」）部分插
    入甲 陰道內之方式為性侵，然前揭測謊鑑定問題均係詢問
    被告是否「曾經將陰莖插入甲○ 陰道裡面？」、「曾經多次
    將生殖器插入甲 陰道？」測謊鑑定問題與甲 指訴被告僅以
    「陰莖前端（即「龜頭」）」且僅「部分」插入甲 陰道內
    之方式有語意及認知之差距。經本院函詢法務部調查局，該
    局函覆：如受測人僅以龜頭在陰道口磨蹭，施測人將會提問
    ：「曾否用龜頭在被害人陰道口磨蹭（未插入）」，因對受
    測人提問之具體行為與前揭測題不同，將會得到不同的生理
    反應，據以研判是否說謊。測謊編題原則，係直接提問「你
    有……嗎？」係用一個相關動詞描述一個具體的、客觀的、物
    理的、肢體的「動作」（如：竊盜的「偷」、殺人的拳「打
    」腳「踢」、槍「射」、刀「刺」等），且需得到直接否定
    的回答（不是或沒有）；惟同一案件如有多種偵查課題時，
    必須找到對犯罪者產生最大心理壓力的單一議題提問，以避
    免因提問之語意不明，致受測人誤解，造成鑑定結果發生誤
    差，此有該局108年6月19日調科參字第10800233690 號函在
    卷可佐（見本院卷一第199至200頁）。是依前揭說明，測謊
    鑑定問題若提問之語意不明，致受測人誤解，確有造成鑑定
    結果之誤差，則被告接受前揭測謊結果，雖認無不實反應，
    尚不足據為有利被告認定之證據。辯護人雖辯稱被告接受測
    謊結果，可以認定被告並無本案犯行云云，自非可採。
　㈢被告及辯護人其餘辯解均不足採，茲分述如下：
　⒈被告雖辯稱甲 指訴其岳母住處所在之位置，係依「月子中心
    」為據，惟該「月子中心」係近10年才存在之建物，當時岳
    母住家附近有一間托兒所，以甲 當時年紀，應係對該托兒
    所較有記憶云云。惟甲 於原審審理時證稱：「（被告岳母
    家距運動公園多遠？）多遠我不知道，但就在附近，就是現
    在一家月子中心旁的巷子進去，每次爸爸媽媽帶我們去羅東
    時，都會經過，我都會轉頭過去確認一次，因為我不想要忘
    記。」等語（見原審卷第90頁），亦即甲 僅以現已存在之
    前揭「月子中心」作為具體指認被告岳母住處所在位置之依
    據，並非指稱該「月子中心」在十幾年前即已存在。況且，
    又依前揭事證堪認被告利用帶甲 及其子至運動公園玩後，
    帶其等至岳母家之機會，在該處廁所內性侵甲 ，前後經過
    時間不長，則以甲 當時尚屬幼童之觀察注意能力判斷，是
    否確能注意並記憶被告所指前揭「托兒所」，據為此部分指
    訴之依據？顯非無疑。依甲 前揭之證述，之後由父母帶伊
    等去羅東而經過被告岳母住處時，有以「轉頭過去確認一次
    」之方式，加深印象，則甲 自可依其長大後之觀察，以「
    月子中心」作為具體指認被告岳母住處位置之參考座標，而
    不影響伊前揭證述之可信性；被告前揭所辯自無可採。
　⒉被告雖辯稱：甲 並未到過前揭000號房屋云云。本件曾進行
    履勘宜蘭縣○○市○○路000 號房屋，在履勘前揭000號房屋前
    ，甲 已預先描述該屋1、2樓及其後院之實際情形，經本院
    履勘前揭000號房屋1、2 樓及其後院結果，詳如前揭勘驗結
    果所示，有105年11月4日勘驗筆錄及附件在卷可參（見本院
    104年度侵上訴字第270號卷一第259至350頁、104年度侵上
    訴字第270號卷二第2至5頁）。而經比對甲 之指訴，與本院
    當場勘驗所得結果，除甲 指稱000號房屋1、2 樓之地板，
    伊印象中係「磨石子」地板，與本件勘驗現場實際情形為「
    大理石」地板，略有不符，另關於甲 指述000 號1樓通往後
    院之後門設置位置，與現場「後門」位置雖有不符，惟此部
    分業據證人陳賢彬於前揭履勘現場及審理時，陳稱該「後門
    」原係設於本院卷一第346頁所附現場照片，其中顯示較深
    色水泥之位置，嗣因承租人要求改變該後門設置位置，才改
    為設於前揭履勘現場所示之後門位置，堪認甲 就此部分所
    為指述確與前揭000號房屋1樓後門原設置位置相符，則甲 
    所為前揭000號1、2樓及其後院實際情形所為之描述或指訴
    ，均與前揭000號房屋1、2樓及其後院現場情形相符。衡諸
    常情，倘非甲 確曾進入前揭000號1、2樓及其後院，否則自
    無可能就該屋現場情形為如此具體明確之描述。又證人陳賢
    彬於前揭履勘現場及審理時，均陳稱伊於92年4月間購得該
    屋時，當時該屋（應指1樓）後方設有倉庫區，但因其購置
    後即出租予他人，就該倉庫區之實際情形，伊已無印象等情
    。從而，陳賢彬縱與甲 父親係表兄弟而與甲 有親誼關係，
    仍因本身就前揭000號房屋之當年實際現場情形，已無印象
    ，而無從向甲 或其家人透露說明關於前揭000號房屋之當年
    現場情形。又前揭000號房屋自陳賢彬購置後，既均係出租
    他人作為店面（樓上或係作為住家）使用，則依一般常情判
    斷，甲 於各該承租人承租使用該屋期間，自無可能無故進
    入該屋（店面），更不可能擅闖該屋2樓或後院。被告雖辯
    稱甲 並未到過前揭000號房屋云云，自非可採。
　⒊辯護人雖辯稱：被告已在82年間結紮，不需戴保險套，甲  指訴有瑕疵云云。惟被告縱然已在82年間結紮，核與本案犯行無關。
　⒋辯護人另辯稱：以若依甲 對被告竊盜係為報復之邏輯，甲  
    在三商百貨偷竊究係為報復何人？而認甲 係為圓竊盜之犯
    行，謊稱為報復云云。惟甲 固然指述為報復被告對其強制
    性交之行為，故在本案發生期間偷竊被告店內財物，然甲  
    在三商百貨偷竊被抓，其動機為何實與本案犯行無關。則辯
    護人以甲 在三商百貨偷竊並非報復，而逕認甲 係為圓竊盜
    之犯行，謊稱為報復云云，實屬謬論，並不足採。
　⒌辯護人雖又辯稱：甲 指訴遭性侵後亦無傷口、流血、處女膜
    破裂，此與一般常情不合云云。惟甲 指訴被告係以陰莖前
    端（即「龜頭」）部分插入甲 陰道內之方式為性侵，則在
    陰莖未完全插入陰道之情形下，陰部無傷口、流血、處女膜
    破裂亦非無可能，自非以此即認甲 指訴不合事實。
　⒍辯護人雖又辯稱：本件經搜索，未查得保險套或其他任何可
    供佐證其涉有本件性侵犯行之證據資料，並無本件性侵甲  
    之犯行云云。查本件偵查中，經警方持搜索票，至被告「宜
    蘭縣○○市○○路0段之住處（含倉庫）及自小客車執行搜索結
    果，未查獲與本件犯行有關之證物等情，此有搜索票、宜蘭
    縣政府警察局函、搜索筆錄、無應扣押物證明書等件在卷可
    參（見102年度他字第885號偵查卷第85至89頁）。惟本件相
    關涉案地點係並不包括被告前揭另址住處，而本件警方搜索
    地點並未包括前揭各涉案地點等情，是經警方搜索被告前揭
    另址住處結果，縱未搜得與被告本件犯行有關之任何證物，
    亦不足據為有利於被告認定之依據。是辯護人辯稱：本件經
    前揭搜索結果，既未查得保險套或其他任何可供佐證其涉有
    本件性侵犯行之證據資料，據以辯稱其並無本件性侵甲 之
    犯行云云，自不足採。
  ⒎辯護人另辯稱：被告並無「戀童癖」，足認被告並無甲 所指於伊幼年時，長期對伊為性侵行為之事實云云。本件雖經囑託臺北榮民總醫院就被告是否有所謂「戀童癖」進行鑑定，結果顯示：被告過去或目前無戀童癖傾向，有臺北榮民總醫院105年6月17日北總精字第1052400117號函所附臺北榮民總醫院精神狀況鑑定書在卷可憑（見本院104年度侵上訴字第270號卷一第118至122頁）。經本院函詢臺北榮民總醫院關於是否凡對兒童為性侵害犯罪者，必有「戀童癖」傾向等問題，經該院函覆：根據1980至2008年間的流行病學調查資料，全世界每1000人中，概略有127人曾有一次對兒童行不當性行為，其中大約僅一半的人有戀童症傾向，此有該院108年8月19日北總精字第1082400254號函在卷可參（見本院卷一第251頁）。則兒童性侵害犯罪者與「戀童癖」者無絕對必然之關係，自無從以被告非「戀童癖」者即反推被告並無在甲 幼年時對其為性侵行為，而為被告有利之認定。
　㈣綜上所述，本件事證明確，被告上揭犯行，均堪認定，均應
    依法論科。至檢察官聲請傳喚證人即甲 二姐，以證甲 二姐
    與被告在臉書上交手或其他交手之情形、被告之反應及甲  
    指述之可信性，並請求對甲 再次為醫學鑑定，或辯護人聲
    請對甲 為測謊，惟因本案事證明確，自無調查之必要，附
    此敘明。
二、新舊法比較
　　按行為後法律有變更者，適用行為時之法律。但行為後之法
    律有利於行為人者，適用最有利於行為人之法律，刑法第2
    條第1項定有明文（刑法第2條係規範行為後法律變更所生新
    舊法律比較適用之準據法，是刑法第2條本身雖經修正，但
    該條文既屬適用法律之準據法，本身尚無比較新舊法之問題
    ，應逕適用裁判時之刑法第2條規定以決定適用之刑罰法律
    ）。又比較時應就罪刑有關之共犯、未遂犯、想像競合犯、
    牽連犯、連續犯、結合犯，以及累犯加重、自首減輕暨其他
    法定加減（如身分加減）與加減例等一切規定，綜其全部罪
    刑之結果而為比較（最高法院95年度第8次刑事庭會議決議
    參照）。經查：
  ⒈修正前刑法第10條第5項規定：「稱性交者，謂左列性侵入行
    為：一、以性器進入他人之性器、肛門或口腔之行為。二、
    以性器以外之其他身體部位或器物進入他人之性器、肛門之
    行為。」修正後則規定：「稱性交者，謂非基於正當目的所
    為之下列性侵入行為：一、以性器進入他人之性器、肛門或
    口腔，或使之接合之行為。二、以性器以外之其他身體部位
    或器物進入他人之性器、肛門，或使之接合之行為。」按此
    係為避免基於醫療或其他正當目的所為之進入性器行為，亦
    被解釋為性交行為，另為顧及女對男之性交及其他難以涵括
    於性侵入之概念，是新舊法對於上述性交範圍之規定，寬嚴
    已有不同，自屬法律有變更。惟不論依新舊法有關性交定義
    之規定，本件被告以其性器（即陰莖）前端進入女性口腔或
    性器（即陰道），均構成強制性交罪，是經比較新舊法規定
    ，修正前之法律規定並未較有利於被告。
　⒉刑法第56條連續犯之規定，因行為後新法業已刪除連續犯之
    規定，此刪除雖非犯罪構成要件之變更，但顯已影響行為人
    刑罰之法律效果，自屬法律有變更。倘依修正後之刑法論處
    ，被告所犯多次強制性交罪，各罪均應合併處罰，較諸適用
    修正前之刑法，適用連續犯之規定，論以一罪，並加重其刑
    至二分一，顯然不利。經比較新、舊法結果，仍以適用行為
    時法律即舊法論以連續犯規定，對被告較為有利。
　⒊修正前刑法第222條第1項之法定刑為「無期徒刑或7年以上有
    期徒刑。」修正後改為「7年以上有期徒刑」，已刪除無期
    徒刑，自以修正後之法定刑規定對被告較為有利。至於同條
    項第2款規定「對14歲以下之男女犯之者。」雖經修正為「
    對未滿14歲之男女犯之者。」惟此僅屬符合刑法體系之用語
    修正（立法理由參照），是此部分尚無刑法輕重之新舊比較
    可言。
　⒋刑法第51條第5 款之規定，有期徒刑定應執行刑之上限，由
    不得逾20年提高為不得逾30年，此屬相當科刑規範之變更。
    比較新舊法，修正後之規定並未有利於被告。
　⒌綜上，本件綜合比較新舊法之結果，認被告本件所犯刑法第2
    22條第1項第2款之對未滿14歲之人犯強制性交罪，依95年6 
    月30日修法生效前之舊法連續犯規定，可論以一罪，但其最
    高刑度得論處至無期徒刑，而依新法規定，雖應以數罪併罰
    方式，併予處罰，但所犯各罪之應執行刑，最高僅得定至有
    期徒刑30年，自以修正後之規定較有利於被告。自應整體適
    用修正後刑法相關規定，較有利於被告。
三、論罪科刑
　㈠按性交者，謂非基於正當目的所為之以性器進入他人之性器
    、肛門或口腔，或使之接合之性侵入行為，刑法第10條第5
    項第1款定有明文。次按刑法第227條第1項之對於未滿14歲
    之男女為性交罪，既須行為人與未滿14歲之男女有性交之「
    合意」，則必須該未滿14歲之男女有意思能力，且經其同意
    與行為人為性交者，始足當之。至意思能力之有無，本應就
    個案審查以判定其行為是否有效，始符實際。未滿7歲之幼
    童，雖不得謂為全無意思能力，然確有意思能力與否，實際
    上頗不易證明，故民法第13條第1 項規定「未滿7 歲之未成
    年人，無行為能力」，以防無益之爭論；此觀諸該條之立法
    理由自明。未滿7 歲之男女，依民法第13條第1 項之規定，
    既無行為能力，即將之概作無意思能力處理，則應認未滿7
    歲之男女並無與行為人為性交合意之意思能力。至於7歲以
    上未滿14歲之男女，應係民法第13條第2項所定之限制行為
    能力人，並非無行為能力之人；自應認其有表達合意為性交
    與否之意思能力。最高法院63年台上字第3827號判例意旨雖
    謂：「（修正前）刑法第227條之規定，係因年稚之男女對
    於性行為欠缺同意能力，故特設處罰明文以資保護」；然若
    認未滿14歲之男女概無為性交合意之意思能力，勢將使刑法
    第227條第1項形同具文，故不宜援引該判例意旨以否定7 歲
    以上未滿14歲之男女具有為性交與否之意思能力。故而，倘
    行為人對於未滿7歲之男女為性交，因該未滿7 歲之男女並
    無意思能力，自無從論以刑法第227 條第1 項之對於未滿14
    歲之男女為性交罪；至若行為人係與7 歲以上未滿14歲之男
    女合意而為性交，則應論以刑法第227 條第1 項之對於未滿
    14歲之男女為性交罪。又刑法第221 條所稱之「其他違反其
    （被害人）意願之方法」，參諸本院97年度第5 次刑事庭會
    議決議一之意旨，應係指該條所列舉之強暴、脅迫、恐嚇、
    催眠術以外，其他一切違反被害人意願之方法，妨害被害人
    之意思自由者而言。於被害人未滿14歲之情形，參照聯合國
    「兒童權利公約」第19條第1 項，以及「公民與政治權利國
    際公約」第24條第1 項、「經濟社會文化權利國際公約」第
    10條第3 項等規定，自應由保護該未滿14歲之被害人角度解
    釋「違反被害人意願之方法」之意涵，不必拘泥於行為人必
    須有實行具體之違反被害人意願之方法行為，最高法院99年
    度第7 次刑事庭會議決議可資參照。而刑法第221 條第1 項
    所稱之「其他違反其（被害人）意願之方法」，係指該條所
    列舉之強暴、脅迫、恐嚇、催眠術以外，其他一切違反被害
    人意願之方法，妨害被害人之意思自由者而言，不以類似於
    所列舉之強暴、脅迫、恐嚇、催眠術等相當之其他強制方法
    ，足以壓抑被害人之性自主決定權為必要。是該條之其他違
    反意願之方法，固不以符合強暴、脅迫等例示所揭示之強制
    手段特質為必要，但仍應妨害被害人性交意願之意思自由，
    始足當之，最高法院102年台上字第248 號判決亦可參照。
　㈡本件被告自88年4月23日起至90年6月底止，先後共計26次，均以違反未滿14歲之甲 意願之方式，以陰莖前端（即龜頭部入）插入甲 陰道之方式，對甲 為強制性交之犯行，核被告所為，均係犯刑法第222條第1項第2款之對未滿14歲女子犯強制性交既遂罪。
  ㈢被告所犯前揭26次加重強制性交罪，犯意各別，行為互異，
    應予分論併罰。 　
四、上訴駁回之理由
　㈠原審認被告前揭各次對未滿14歲之甲 為強制性交之犯行，均
    事證明確，並：
　⒈審酌被告利用甲 家人對其之信任關係，反覆對同一被害人為
    同質性之犯罪，被告係利用甲 智慮未深，不知如何對外求
    援，僅為滿足個人性慾，竟罔顧甲 之人格發展及心靈感受
    ，為逞一己私慾，對年幼之甲 為強制性交之犯行，利用甲 
    倘反抗將對其家人不利之恐懼心態，對其強制性交，侵害甲
     之身體自主權，極端嚴重戕害甲 身心，造成其心理上終身
    難以磨滅之陰影，實為社會道德、法理所不容，惡性非輕，
    應予嚴厲非難，甲 長期遭性侵害，在心理上留下巨大陰影
    ，被告犯罪情節及惡性均屬重大，參以其於犯罪後未能勇於
    認錯，一再矢口否認，未曾向甲 表達道歉及和解之意，犯
    罪後之態度未佳，兼衡被告於警詢時供稱其係高職畢業之教
    育程度，暨其犯罪之動機、目的、手段等一切情狀，共26罪
    ，各處有期徒刑7年6月，並定其應執行刑有期徒刑15年。
　⒉另並說明被告經鑑定結果，顯示其目前並無精神科重大疾病
    或精神官能症，衡鑑結果亦顯示被告判斷力、常識、衝動控
    制及抽象思考能力與一般人無異，認並無積極證據足資證明
    被告有施以治療之必要，而認無須於刑前對被告施以治療等
    情。
　⒊經核其認事用法均無違誤，量刑亦屬妥適。
  ㈡被告否認犯罪，提起上訴，惟其所持辯並非可採，已如前述
    ，是其上訴並無理由，應予駁回上訴。
據上論斷，應依刑事訴訟法第368條，判決如主文。
本案經檢察官王清白提起公訴，檢察官曾文鐘到庭執行職務。
中　　華　　民　　國　　110 　年　　7 　　月　　28　　日
                  刑事第二十一庭審判長法　官  許宗和
                                      法　官  黃惠敏
                                      法　官  章曉文
以上正本證明與原本無異。
如不服本判決，應於收受送達後20日內向本院提出上訴書狀，其
未敘述上訴之理由者並得於提起上訴後20日內向本院補提理由書
（均須按他造當事人之人數附繕本）「切勿逕送上級法院」。
                                      書記官  賴又瑄
中　　華　　民　　國　　110 　年　　7 　　月　　28　　日

附錄本案論罪科刑法條
中華民國刑法第222條
犯前條之罪而有下列情形之一者，處7年以上有期徒刑：
一、二人以上共同犯之者。
二、對未滿十四歲之男女犯之者。
三、對精神、身體障礙或其他心智缺陷之人犯之者。
四、以藥劑犯之者。
五、對被害人施以凌虐者。
六、利用駕駛供公眾或不特定人運輸之交通工具之機會犯之者。
七、侵入住宅或有人居住之建築物、船艦或隱匿其內犯之者。
八、攜帶兇器犯之者。
前項之未遂犯罰之。